【裁判字號】    97,易,1162
【裁判日期】    971209
【裁判案由】    竊盜等
【裁判全文】
臺灣高雄地方法院刑事判決              97年度易字第1162號
公  訴  人  臺灣高雄地方法院檢察署檢察官
被      告  甲○○
被      告  戊○○
被      告  丁○○
上列被告因竊盜等案件，經檢察官提起公訴（97年度偵字第8362
號），本院判決如下：
    主  文
甲○○犯竊盜電線罪，處有期徒刑參月，減為有期徒刑壹月又拾
伍日。又犯攜帶兇器竊盜電線罪，處有期徒刑柒月，扣案之鐵鉗
、美工刀各壹支均沒收。應執行有期徒刑捌月，扣案之鐵鉗、美
工刀各壹支均沒收。
戊○○、丁○○均無罪。
    事  實
一、甲○○意圖為自己不法之所有，先後為下列竊盜犯行：(一)於
    民國（下同）94年6 月間某日，騎乘機車至高雄縣六龜鄉尾
    庄中庄高幹96右11旁之電線桿，徒手竊取臺灣電力公司（下
    稱臺電公司）所有之電纜線約10公尺，得手後將之置放於高
    雄縣六龜鄉中興村中庄242-4 號之住處。(二)復於96年6 月間
    某日，騎乘機車至高雄縣六龜鄉尾庄中庄高分52前方之電線
    桿，以客觀上足供兇器使用之鐵鉗及美工刀各1 支，先以鐵
    鉗將電線剪斷後帶回上址住處，再以美工刀將電線皮削除，
    以此方式竊取臺電公司所有之電纜線約8 公尺。嗣於97 年3
    月11日下午5 時30分許，甲○○因欲販售上開電線牟利，遂
    聯繫不知情之賴建志，戊○○再聯繫不知情之丁○○，由丁○○駕駛車號FM-1630 號自小客車搭載甲○○、戊○○及上
    開已削皮之電線，將電線載運至屏東縣里港鄉○○路1 號之
    和三資源回收場轉售以牟利。經警盤查當場查獲，並扣得上
    開電線25.5公斤（業已發還臺電公司員工乙○○）；並經甲○○同意搜索，於其高雄縣六龜鄉中興村中庄242-4 之號住
    處扣得電線線皮3 公斤、作案用之鐵鉗、美工刀各1 支，而
    查知上情。
二、案經屏東縣政府警察局里港分局移送臺灣高雄地方法院檢察
    署檢察官偵查起訴。
    理  由
壹、程序部分：
    按被告以外之人於審判外之陳述，雖不符前4 條（即刑事訴
    訟法第159 條之1 至之4） 之規定，而經當事人於審判程序
    同意作為證據，法院審酌該言詞陳述或書面陳述作成時之情
    況，認為適當者，亦得為證據。當事人、代理人或辯護人於
    法院調查證據時，知有第159 條第1 項不得為證據之情形，
    而未於言詞辯論終結前聲明異議者，視為有前項之同意，刑
    事訴訟法第159 條之5 定有明文。經查，檢察官及被告甲○○於本院言詞辯論終結前，就本判決所引用下列各項屬於審
    判外陳述之證據，知有第159 條第1 項不得為證據之情形，
    均未聲明異議，且本院審酌該證據作成情況均無不適當之情
    形，是依上開規定，認得作為本案證據。
貳、有罪部分：
一、訊據被告甲○○固坦承於94年6 月間某日，在高雄縣六龜鄉
    尾庄中庄高幹96右11旁之電線桿撿取電纜線約10公尺，再將
    之置放於高雄縣六龜鄉中興村中庄242-4 號住處，及於96年
    6 月間某日，在高雄縣六龜鄉尾庄中庄高分52前方之電線桿
    ，以鐵鉗及美工刀將電纜線剪斷後帶回上址住處，再以美工
    刀將電線皮削除，以此方式竊取臺電公司所有之電纜線約8
    公尺之事實，惟矢口否認有何竊盜之行為，辯稱：伊撿拾上
    開電線時，不知道電線是臺電公司所有云云。經查：
  (一)扣案之電線25.5公斤為臺電公司所有之事實，業據證人即臺
    電公司人員乙○○於案發後至警局確認無誤，其並於警詢及
    偵訊時證述明確（見警卷第31頁、偵卷第26頁）；而證人乙○○於本院審理中更具結證稱：（檢察官問：本件扣到兩捆
    電線，你如何確定是臺電公司的？）壓線的地方有臺電的英
    文簡稱TPC ，有三條線絞在一起，分別是灰色、黑色、藍色
    ，這是接戶線，這種只有臺電在用而已，用戶去買電纜，不
    可能買到這種臺電專屬的電線；一般電線桿跟電線桿之間的
    電線都是黑色的，並沒有3 種顏色，另外電線的絕緣體的塑
    膠上面也有TPC 的簡稱，我們依此判斷是臺電公司所有等語
    （見院二卷第40頁及背面）。上開證述之內容核與臺電公司
    鳳山區營業處97年10月9 日鳳山字第09709004771 號函（下
    稱臺電公司函）載明：臺電公司所有之電纜線與用戶所有之
    電纜線，二者之區分在於：臺電公司電纜線外皮分別有黑、
    藍、灰色等3 種，而用戶之電纜線外皮為灰色（內有3 條分
    別有黑、藍、紅色3 種）等語相符（見院一卷第55頁）。此
    外，並有扣押物品目錄表、現場相片8 張、屏東縣政府警察
    局里港分局三和派出所職務報告1 份及本院97年9 月12日電
    話記錄等件在卷可憑（見警卷第2 、3 、48、69至72頁、院
    一卷第47頁）。是扣案之電線25.5公斤確為臺電公司所有之
    事實，堪以認定。
  (二)被告甲○○雖辯稱：伊撿拾上開電線時，不知道電線是臺電
    公司所有云云。惟查，被告甲○○於警詢、偵訊及本院審理
    中，供述先後不一，其所為之陳述臚列如下：
    1.被告甲○○於97年3 月12日警詢中供稱：伊撿取臺電電纜
      線共2 次。第1 次於94年6 月騎機車經過高雄縣六龜鄉尾
      庄中庄高幹96右11旁，發現有電纜線「埋在土裡」，就徒
      手將電纜線拉斷，並帶回家藏放，該電纜線長度約10公尺
      ，重量不清楚；第2 次於96年6 月伊騎機車到高雄縣六龜
      鄉尾庄中庄高分52前之電線桿時，發現該處有一根電線桿
      已傾倒，電線懸掛在上面，就回家拿鐵鉗將電纜線剪斷、
      然後將電纜線帶回家後以美工刀將電纜線線皮削掉、所削
      下的塑膠線皮放在水果箱內並藏在2 樓走道旁，直到昨日
      才將電纜銅線拿出去準備變賣等語（見警卷第9 、10頁）
      。
    2.被告甲○○於97年3 月12日偵查中供陳：這件（指94年6
      月）電線本來就在地上，因為原本有房屋但是被大水沖走
      了；當時電纜線是掉在地上，伊撿回去；96年6 月左右那
      一次，伊有拿鐵剪去剪，這一次是土石流後伊看到電線桿
      倒在路邊，上面有電線，就剪回去。伊知道電線是臺電的
      ，這樣算偷等語（見偵卷第8 、9 頁）。
    3.被告甲○○於97年5 月27日偵查中改稱：94年6 月、96年
      6 月偷電線時，丁○○、戊○○沒有跟伊一起去，是伊自
      己去「偷」的等語（見偵卷第27頁）。
    4.被告甲○○於97年8 月19日本院審理中供稱：伊承認有檢
      察官所起訴的犯罪事實等語（見院一卷第28頁）。
    5.被告甲○○於97年9 月11日本院審理中又改稱：起訴書所
      載第1 次的電纜線，是到朋友翼文元位於六龜鄉尾庄的工
      寮撿拾的，但是伊當時法律常識不好，以為可以撿拾；起
      訴書所載第2 次的電纜線，係伊父親林華山之甘蔗園有向
      臺電申請用電，電線桿因為被颱風刮毀、倒掉了，伊父親
      有重新申請，所以倒掉那支電線桿之所有權歸伊父親，屬
      於伊家所有等語（見院一卷第42頁）。
    6.本院就上開被告甲○○於警詢、偵訊及本院審理中之供述
      綜合以觀，被告甲○○於警詢時先供稱上開電纜線係「撿
      拾」而來，於偵訊時則坦承係「竊取」臺電公司之物，惟
      於本院審理中又翻異前詞，改稱94年6 月部分，係在朋友
      翼文元位於六龜鄉尾庄的工寮「撿拾」的；96年6 月部分
      則係伊父親所有之電線。足見被告甲○○之供述內容顯有
      前後不一之瑕疵，其辯詞是否可採，已非無疑。況查，被
      告甲○○於警詢中先陳稱：伊94年6 月發現之電纜線是「
      埋在土裡」，就徒手將之拉斷等語；嗣於偵查及本院審理
      時卻改稱：該電纜線是「掉在地上」，伊將之撿拾回去等
      語，則被告甲○○對於伊發現上開電纜線時之狀態，供述
      亦有歧異，益徵其上開辯詞顯有重大瑕疵而不足信採。
  (三)被告甲○○於本院審理時雖辯稱：94年6 月撿拾之電纜線並
    非伊剪斷，而係在朋友翼文元位於六龜鄉尾庄的工寮撿拾的
    云云。而證人即翼文元之父親己○○於本院審理時亦證稱：
    伊有向國有財產局承租位在六龜土龍灣段2799地號土地，又
    因抽水、噴農藥要用電，所以在該土地上申請電線桿，電線
    申請幾米伊不知道，伊付了10幾萬，電線桿幾支伊忘記了；
    一直用到94年颱風來襲後，把伊的電線桿、電線、工寮、土
    地、農作物都流失了，所以伊就沒有用了，也沒有申請復電
    ；94年颱風後，伊去巡視承租的土地，有看到電線桿、電線
    ，離伊的土地約1 、200 公尺，電線伊沒有剪回來等語（見
    院二卷第42頁及背面）。證人己○○雖證稱伊向臺電公司申
    請之電線曾因颱風而傾倒，惟己○○所述上開申請供電之地
    點（即高雄縣六龜鄉○○○段2799地號），核與被告甲○○
    所述第1 次撿拾電纜線之地點（即高雄縣六龜鄉尾庄中庄高
    幹96右11旁），2 處地點並不相符之情，業據證人乙○○於
    本院審理時證述明確（見院二卷第41頁）。且被告甲○○所
    稱第1 次撿拾電纜線之時間係於94年6 月，惟己○○申請之
    電線及電線桿，係於94年8 月3 日因颱風災害致傾倒毀壞之
    情，有臺電公司函及附件之己○○表燈用戶卡片1 紙在卷可
    稽（見院一卷第55至58頁）。是被告甲○○所稱第1 次撿拾
    電纜線之時間竟早於災害發生之時間，足見其上開所辯：94
    年6 月份撿拾之電纜線，係在朋友翼文元位於六龜鄉尾庄的
    工寮撿拾的云云，顯與事實不符，自不足採信。
  (四)又被告甲○○於本院審理時辯稱：94年6 月撿拾之電纜線係
    伊父親所有，因伊父親林華山之甘蔗園有向臺電公司申請用
    電，但電線桿因為被颱風刮毀、倒掉了，伊父親有重新申請
    ，所以倒掉那支電線桿之所有權歸伊父親，屬於伊家所有云
    云。惟查，被告之父親林華山向臺電公司申請供電之地點位
    在高雄縣六龜鄉○○段945 地號，有臺電公司函存卷可查（
    見院一卷第55至58頁），核與被告甲○○所述第2 次撿拾電
    纜線之地點（即高雄縣六龜鄉尾庄中庄高分52前方），2 處
    地點並不相符之情，亦據證人乙○○於本院審理時證述明確
    （見院二卷第41頁）。且被告甲○○所稱第2 次撿拾電纜線
    之時間係於96年6 月，惟林華山之電線桿卻早於94年8 月3
    日即因颱風災害致傾倒毀壞，於同年9 月23日再申請復電之
    情，亦有上開臺電公司函及附件之林華山表燈用戶卡片1紙
    在卷可證（見院一卷第55至58頁）。是林華山所有之電線桿
    既於94年8 月3 日即倒塌毀壞，若電桿上之電纜線因此殘留
    在地面，衡情臺電公司人員於同年9 月23日前施作復電工程
    時，即可使用上開殘餘之電線，則被告甲○○怎可能於時隔
    近2 年後仍在上開地點拾得電纜線？足見被告上開所辯亦與
    事實不符，尚難為被告有利之認定。
  (五)再者，證人乙○○於本院審理時已明確說明：如果是空地有
    申請電錶，申請時用戶需自備7 米電桿，臺電公司的電錶設
    在用戶自備的電線桿上，電錶以上到頂端的接合處，跟臺電
    公司的電線相接的地方，大概有1.5 到2 公尺的長度，這部
    分的電纜線及電錶以下的電線這都是屬於用戶的。若用戶申
    請之電線桿及電線因颱風倒地，則除上述屬於用戶之電纜線
    外，其餘都是臺電公司的；我們接受申請、架設電線時，有
    跟用戶講，因為線路很長，外面臺電的電線，用戶不太可能
    自行購買，所以我們會跟用戶講等語（見院卷第40頁）。足
    見一般民眾向臺電公司申請用電時，除需自備電線桿外，只
    需準備「電錶以上到電桿頂端跟臺電公司電線相接處」及「
    電錶以下至室內（或用電設備）」之少量電線；惟被告甲○○自承於94年6 月及96年6 月在上開2 地點撿拾之電纜線，
    竟分別長達10公尺及8 公尺，且扣案電纜線之總重量竟達25
    .5 公 斤，顯見被告甲○○上開2 次撿拾之電纜線，絕非一
    般用戶所有之情。
三、從而，本件扣案之電纜線既經臺電公司人員確認為該公司所
    有；且被告甲○○於警詢、偵訊及本院審理中之供述前後不
    一，顯有瑕疵；又其雖辯稱扣案之電纜線均係在地上撿拾而
    來，惟其所述撿拾電纜線之時間及地點，均與事實不符；所
    述撿拾電纜線之數量，更與常情相違，足見其上開所辯均屬
    卸責之詞，不足採信。綜上所述，本件事證明確，被告甲○○之2 次偷竊犯行堪已認定，應予依法論科。
四、按刑法第321 條第1 項第3 款之攜帶兇器竊盜罪，係以行為
    人攜帶兇器竊盜為其加重條件，此所謂兇器，其種類並無限
    制，凡客觀上足對人之生命、身體、安全構成威脅，具有危
    險性之兇器均屬之，且祇須行竊時攜帶此種具有危險性之兇
    器為已足，並不以攜帶之初有行兇之意圖為必要（最高法院
    79年臺上字第5253號判例意旨參照）。本件扣案之被告甲○○行竊時所攜帶之鐵鉗及美工刀各1 支，既係用於剪斷電杆
    上之電纜線，足認客觀上為足以殺傷人生命、身體之器械，
    顯為具有危險性之兇器。另按竊盜或損壞電桿、電線、變壓
    器或其他供電設備者，依刑法之規定從重處斷，電業法第10
    5 條定有明文。又電業法係以開發國家電能動力，調節電力
    供應，發展電業經營，維持合理電價，增進公共福利為其立
    法目的，且該法第105 條乃針對行為人竊盜或損壞電桿、電
    線、變壓器或其他供電設備者而設有特別處罰規定，故電業
    法第105 條與刑法竊盜罪（含加重竊盜罪）二者間當屬法規
    競合之特別關係，應優先適用前揭電業法之規定。檢察官就
    其所犯電業法部分，漏未論究，尚有未合。惟因基本事實同
    一，本院自應予以審理，並予變更起訴法條。
五、被告為犯罪事實一之(一)行為後，如附表所示之刑法法律業經
    修正公布，並俱自95年7 月1 日施行，茲經比較結果，裁判
    時法並未較有利，依刑法第2 條第1 項從舊從輕原則之規定
    ，自應適用行為時法，即修正前刑法之規定。是核被告甲○○前開犯罪事實一(一)所為，係犯電業法第105 條之竊盜電線
    罪，依刑法第320 條第1 項之普通竊盜罪之規定從重處斷；
    其前開犯罪事實一(二)所為，係犯電業法第105 條之竊盜電線
    罪，依刑法第321 條第1 項第3 款之攜帶兇器竊盜罪之規定
    從重處斷。又被告所犯上開2 罪，犯意各別，所犯構成要件
    不同，應予以分論併罰。爰審酌被告甲○○正值青壯，不思
    自食其力，以其個人努力而賺取生活所需，竟為貪圖私利，
    即恣意竊取臺電公司所有之電纜線，除侵害臺電公司財產法
    益外，並影響社會大眾用電權益，所為實不足取，且其犯後
    仍狡詞否認犯罪，態度非佳；然考量被告獲利之金額僅新臺
    幣（下同）6 千餘元（見院二卷第49頁背面），且被害人臺
    電公司業已取回失竊之物品，此有贓物認領保管單1 紙在卷
    可佐（見警卷第57頁），足認被害人之損害已有減少；及其
    犯罪之動機、手段、目的等一切情狀，認公訴人於本院審理
    時所求處之有期徒刑2 年，尚嫌過重，爰分別量處如主文所
    示之刑。又查，被告甲○○前開犯罪事實一(一)所為之時間，
    係於96年4 月24日以前，所犯符合中華民國96年罪犯減刑條
    例第2 條所定之罪，亦無上開減刑條例第3 條、第5 條所定
    不得減刑之情形，爰依上開減刑條例第2 條第1 項第3 款之
    規定，減其宣告刑二分之一。並就前開犯罪事實一(一)及(二)之
    犯罪，定其應執行之刑。扣案之鐵鉗、美工刀各1 支係被告
    所有，業據被告供承在卷，並為被告持供犯罪事實一(二)所用
    及預備之物，爰併依刑法第38條第1 項第2 款予以宣告沒收
    。
參、無罪部分：
一、公訴意旨另以：甲○○竊得上開電線後，欲販售牟利，乃於
    97年3 月11日下午5 時30分許，聯繫賴建志，戊○○再聯繫
    丁○○，而戊○○、丁○○2 人均明知上開電線係臺電公司
    失竊之贓物，竟共同基於搬運贓物之犯意聯絡，由丁○○駕
    駛車號FM-1630 號自小客車承載甲○○、戊○○及上開已削
    皮之電線，將電線載運至屏東縣里港鄉○○路1 號之和三資
    源回收場轉售以牟利。經警盤查當場查獲，並扣得上開電線
    25.5公斤（業已發還臺電公司員工乙○○）。因認被告戊○○與丁○○均涉犯刑法第349 條第2 項之搬運贓物罪嫌等語
    。
二、按犯罪事實應依證據認定之，無證據不得認定犯罪事實；無
    證據能力、未經合法調查之證據，不得作為判斷之依據；不
    能證明被告犯罪或其行為不罰者，應諭知無罪之判決，刑事
    訴訟法第154 條第2 項、第155 條第2 項、第301 條第1 項
    分別定有明文。次按認定不利於被告之事實，須依積極證據
    ，苟積極證據不足為不利於被告事實之認定時，即應為有利
    被告之認定，更不必有何有利之證據，復有最高法院30年上
    字第816 號判例可資參考。又事實之認定，應憑證據，如未
    能發現相當證據，或證據不足以證明，自不能以推測或擬制
    之方法，為裁判基礎；認定犯罪事實，所憑之證據，雖不以
    直接證據為限，間接證據亦包括在內，然無論直接或間接證
    據，其為訴訟上之證明，須於通常一般之人均不致於有所懷
    疑，而得確信其為真實之程度者，始得據之為有罪之認定，
    倘其證明尚未達到此一程度，而有合理性懷疑之存在時，即
    無從為有罪之認定，此亦有最高法院40年臺上字第86號、76
    年臺上字第4986號判例可資參照。再告訴人之指訴，係以使
    被告受刑事訴追為目的，是以告訴人之指訴為證據方法，除
    其指訴須無瑕疵，且應有查與事實相符之佐證，始得資為判
    決之基礎，亦經最高法院著有52年臺上字第1300號及61年臺
    上字第3099號判例可資參照。而所謂無瑕疵，係指被害人所
    為不利被告之陳述，與社會上一般生活經驗或卷存其他客觀
    事實並無矛盾而言；另所謂就其他方面調查認與事實相符，
    非僅以所援用之旁證足以證明被害結果為已足，尤須綜合一
    切積極佐證，除認定被告確為加害人之可能外，在推理上無
    從另為其他合理原因之假設，有一不合於此，即不能以被害
    人之陳述作為論斷之證據。況刑事訴訟法第161 條第1 項亦
    規定，檢察官就被告犯罪事實，應負舉證責任，並指出證明
    之方法，是檢察官對於起訴之犯罪事實，應負提出證據及說
    服之實質舉證責任，倘其所提出之證據，不足為被告有罪之
    積極證明，或其指出證明之方法，無從說服法院以形成被告
    有罪之心證，基於無罪推定之原則，自應為被告無罪判決之
    諭知，亦經最高法院著有92年臺上字第128 號判例可資參照
    。
三、本案公訴人認被告戊○○與丁○○共犯前揭罪責，無非係以
    警方於和三資源回收場當場查獲被告2 人與同案被告甲○○
    共同以自小客車載運上開電纜線25.5公斤之情為其論據。
四、訊據被告戊○○與丁○○固不否認有於上開時間與甲○○共
    同載運上開電纜線至和三資源回收場之事實，惟均矢口否認
    有何搬運贓物之犯行，均辯稱：不知道載運之電纜線是贓物
    ，甲○○跟我們說上開電纜線是他自己的，還有撿的等語。
    經查：
  (一)警方於和三資源回收場當場查扣之電線25.5公斤均為臺電公
    司所有，卻遭被告甲○○竊取之事實，已如前述，是上開電
    纜線均屬贓物無訛。
  (二)被告戊○○迭於警詢、偵訊及本院審理時辯稱：因甲○○找
    伊借車，但伊沒有車，就幫甲○○叫丁○○之車去甲○○家
    載東西，因為東西都裝在布袋內，所以不知道那是電線，一
    直到回收場才知道那是電線，伊有問甲○○電線怎麼來的，
    他說是撿的，還有他自己的等語（見警卷第20頁、偵卷第9
    、10頁、院一卷第42頁）；被告丁○○亦辯稱：伊不認識甲○○，甲○○透過戊○○叫伊的車，伊便從甲○○六龜的家
    載東西到屏東之里港，甲○○要給付伊1 千元之代價，伊當
    時有問那是什麼東西，甲○○說是私人之電線等語（見警卷
    第27、28頁、偵卷第10頁、院一卷第28、42頁及背面）。核
    與被告甲○○於警詢及偵訊時證稱：伊委託戊○○以1 千元
    幫忙找車載電線去變賣，戊○○就雇請丁○○駕駛車號FM-1
    630 號自小客車載伊及戊○○等3 人到屏東縣里港鄉○○村
    ○○路1 號之和三資源回收場前準備變賣電線；戊○○及丁○○2 人不知道所載運之電纜線是伊竊取，他們只知道是電
    線，伊告訴他們是撿來的等語相符（見警卷第11頁、偵卷第
    9 、27、28頁）。則被告戊○○與丁○○2 人是否知悉載運
    之電纜線係被告甲○○竊取而來之贓物，已非無疑。況查，
    證人乙○○於本院審理中具結證稱：（審判長問：扣案的電
    纜線從外觀上看起來，一般人是否可以識別是臺電的電線？
    ）應該沒有辦法，除非是有從事相關水電行業的人，否則是
    沒有辦法等語（見院二卷第41頁背面）。是被告甲○○既告
    知戊○○與丁○○2 人上開電纜線是伊所有及撿拾的，而被
    告戊○○與丁○○2 人僅憑上開電纜線之外觀，應無從判斷
    該電纜線係臺電公司所有之物，故尚難認被告2 人明知上開
    電纜線係贓物，而具有搬運贓物之故意。
五、綜上所述，本件被告戊○○與丁○○2 人上開所供，是否俱
    與實情不符而全然不可採信，並非無疑。本件公訴人所舉之
    證據與指出之證明方法，尚有合理性之懷疑存在，未得使本
    院確信被告戊○○、丁○○2 人之犯罪，揆諸前開判例意旨
    ，自不能單憑警方於現場查獲被告戊○○、丁○○2 人載運
    上開被告甲○○竊得之電纜線乙事，即以推測或擬制之方法
    ，作為裁判基礎。從而，公訴意旨所指被告戊○○與丁○○
    2 人共同犯刑法第349 條第2 項之搬運贓物罪之事實，仍有
    合理懷疑之處，而不能確信為真實。揆諸前開說明，應認被
    告戊○○與丁○○2 人上開犯罪尚屬不能證明。此外，本院
    復查無其他積極證據可資認定被告2 人涉有前開罪嫌，自屬
    不能證明被告犯罪，依法應為被告戊○○與丁○○無罪之諭
    知。
據上論斷，應依刑事訴訟法第299 條第1 項前段，第301 條第1
項、第300 條，電業法第105 條，刑法第2 條第1 項前段、第11
條前段、第320 條第1 項、第321 條第1 項第3 款、第51條第5
款、第38條第1 項第2 款，罰金罰鍰提高標準條例第1 條，中華
民國96年罪犯減刑條例第2 條第1 項第3 款、第7 條，判決如主
文。
本案經檢察官丙○○到庭執行職務。
中    華    民    國    97    年    12    月    9    日
                  刑事第十九庭  審判長法  官  林水城
                                      法  官  施盈志
                                      法  官  羅立德
以上正本證明與原本無異。
如不服本判決應於收受送達後10日內向本院提出上訴書狀，並應
敘述具體理由；如未敘述上訴理由者，應於上訴期間屆滿後20日
內向本院補提理由書（均須按他造當事人之人數附繕本）「切勿
逕送上級法院」。
                                      書記官  賴朱梅
中    華    民    國    97    年    12    月    9    日
┌────┬────────────┬────────────┬──────┬─────┐
│變更部分│行為時法（下稱舊法）之內│裁判時法（下稱新法）之內│比較理由    │比較結果  │
│        │容                      │容                      │            │          │
├────┼────────────┼────────────┼──────┼─────┤
│【罰金刑│法定刑有處罰金（銀元）者│刑法施行法第1 條之1 規定│刑法之貨幣單│被告所犯刑│
│貨幣單位│，依罰金罰鍰提高標準條例│，94年1 月7 日刑法修正施│位由銀元變更│法第320 條│
│之變更】│第1 條前段規定，就其數額│行後，分則編所定罰金貨幣│為新台幣，且│第1 項竊盜│
│        │得提高為10倍；再依現行法│單位為新台幣，且分則編未│刑法分則之罰│罪之罰金刑│
│        │規所定貨幣單位折算新台幣│修正之條文定有罰金者，提│金數額，亦視│，適用新舊│
│        │條例第2 條規定，以3 倍折│高其數額為30倍；但72年6 │該分則先前曾│法所科之數│
│        │算新台幣。即將原法定罰金│月26日至94年1 月7 日新增│修正與否，而│額均相同，│
│        │刑度之銀元，以30倍換算新│或修正之條文，則提高其數│分別提高3 或│是以新法並│
│        │台幣。                  │額為3 倍。              │30倍。      │未較有利。│
│        │                        │                        │            │          │
├────┼────────────┼────────────┼──────┼─────┤
│【罰金刑│（銀元）1 元以上。      │新台幣1000 元以上。     │新法提高罰金│舊法有利。│
│之下限】│參照上開規定，經提高10倍│                        │刑之下限（由│          │
│刑法第33│後，再折算新台幣，即新台│                        │新台幣30元提│          │
│條第5 款│幣30元。                │                        │高至1000元）│          │
│        │                        │                        │。          │          │
├────┼────────────┼────────────┼──────┼─────┤
│【易科罰│以（銀元）1 元以上3 元以│以新台幣1000元、2000元或│易科罰金折算│舊法有利。│
│金之折算│下折算1 日。            │3000元折算1 日。        │標準由銀元  │          │
│標準】刑│復依罰金罰鍰提高標準條例│                        │300 元即新台│          │
│法第41條│第2 條規定（已於95年5 月│                        │幣900 元，提│          │
│第1 項前│17日修正刪除，於同年7 月│                        │高為以新台幣│          │
│段      │1 日施行），提高100 倍後│                        │1000元、2000│          │
│        │，再折算新台幣，即以新台│                        │元或3000元折│          │
│        │幣300 元以上900 元以下折│                        │算1 日。    │          │
│        │算1 日。                │                        │            │          │
├────┴────────────┴────────────┴──────┴─────┤
│綜上整體比較果：舊法較有利                                                            │
└───────────────────────────────────────────┘
附錄本論罪科刑之法條全文：
電業法第105條：
竊盜或損壞電桿、電線、變壓器或其他供電設備者，依刑法之規
定從重處斷。
中華民國刑法第320條第1項：
意圖為自己不法之所有或第三人不法之所有，而竊取他人之動產
者，為竊盜罪，處5年以下有期徒刑、拘役或500元以下罰金。
中華民國刑法第321條：
犯竊盜罪而有左列情形之一者，處6 月以上、5 年以下有期徒刑
：
一  於夜間侵入住宅或有人居住之建築物、船艦或隱匿其內而犯
    之者。
二  毀越門扇、牆垣或其他安全設備而犯之者。
三  攜帶兇器而犯之者。
四  結夥3 人以上而犯之者。
五  乘火災、水災或其他災害之際而犯之者。
六  在車站或埠頭而犯之者。


司法院資訊處製作；財團法人民間司法改革基金會備份。
